臺灣桃園地方法院刑事判決　　　　　　　100年度重訴字第5號
公　訴　人　臺灣桃園地方法院檢察署檢察官
被　　　告　許繼宗
選任辯護人　蕭俊龍律師
上列被告因違反毒品危害防制條例案件，經檢察官提起公訴（99
年度偵字第28005 號、99年度偵字第30984 號、99年度偵字第30
985 號、100 年度偵字第4741號），及移請併辦（100 年度偵字
第14393 號），本院判決如下：
    主  文
許繼宗犯如附表編號1 至4 所示之販賣第二級毒品罪，累犯，各
處如附表編號1 至4 「主文」欄所示之刑。應執行有期徒刑柒年
貳月，扣案之法拉利廠牌行動電話壹具沒收；未扣案之販賣毒品
所得新臺幣肆仟元沒收，如全部或一部不能沒收時，以其財產抵
償之。
    事  實
一、許繼宗前因連續施用第二級毒品案件，經本院以91年度易字
    第862 號判決判處有期徒刑7 月確定；又因連續施用第一級
    、第二級毒品案件，經本院以92年度訴字第1671號判決分別
    判處有期徒刑1 年、8 月，應執行有期徒刑1 年6 月確定，
    前揭數罪刑接續執行，於民國92年8 月30日入監執行，嗣於
    94年8 月17日假釋出監並交付保護管束，迄於94年12月28日
    保護管束期滿，未經撤銷假釋，其未執行之刑，以已執行論
    而視為執行完畢。復因連續施用第二級毒品案件，經本院以
    95年度壢簡字第294 號判決判處有期徒刑6 月確定；繼因施
    用第一級毒品案件，經本院以95年度訴字第1793號判決判處
    有期徒刑1 年確定；再因持有第一級毒品案件，經本院以95
    年度壢簡字第2366號判決判處有期徒刑5 月確定；又於95年
    7 月29日因施用第一級、第二級毒品，於95年10月25日因施
    用第一級、第二級毒品，於95年10月26日因施用第一級、第
    二級毒品，於96年1 月3 日因施用第二級毒品等案件，經本
    院以96年度訴字第215 號判決分別判處有期徒刑7 月、3 月
    、7 月、3 月、7 月、3 月、3 月，應執行有期徒刑2 年確
    定；上開95年度壢簡字第294 號判決、95年度訴字第1793號
    判決、95年度壢簡字第2366號判決所宣告之罪刑，及96年度
    訴字第215 號判決就被告於95年7 月29日施用第一級、第二
    級毒品所宣告之罪刑，嗣經本院以96年度聲減字第7141號裁
    定減刑並合併定應執行刑為有期徒刑1 年3 月確定；上開96
    年度訴字第215 號判決就被告於95年10月25日因施用第一級
    、第二級毒品，於95年10月26日因施用第一級、第二級毒品
    ，於96年1 月3 日因施用第二級毒品所宣告之罪刑，則經本
    院以96年度聲減字第3378號裁定減刑並合併定應執行刑為有
    期徒刑11月確定。復因施用第一級、第二級毒品案件，經本
    院以96年度審訴字第723 號判決各判處有期徒刑10月減為有
    期徒刑5 月、有期徒刑6 月減為有期徒刑3 月，應執行有期
    徒刑8 月確定；再因施用第一級、第二級毒品案件，經本院
    以96年度審訴字第910 號判決各判處有期徒刑7 月、3 月，
    應執行有期徒刑8 月確定；又因贓物案件，經本院以96年度
    審易字第737 號判決判處有期徒刑5 月、減為有期徒刑2 月
    15日確定，前開數罪刑嗣經本院以97年度聲減字第753 號裁
    定定應執行有期徒刑1 年6 月確定，並與前揭應執行刑有期
    徒刑1 年3 月、有期徒刑11月接續執行，於96年5 月15日入
    監執行，後於98年8 月14日假釋出監並交付保護管束，迄於
    99年6 月12日保護管束期滿，未經撤銷假釋，其未執行之刑
    ，以已執行論而視為執行完畢。詎猶不知悔悟，明知安非他
    命為毒品危害防制條例第2 條第2 項第2 款所定之第二級毒
    品，不得販賣、持有，竟基於販賣第二級毒品安非他命之犯
    意，以其持用之0000000000號行動電話作為聯絡工具，先後
    於附表編號1 至4 所示之時間、地點，以如附表編號1 至 4
    所示之價格，將如附表編號1 至4 所示之第二級毒品安非他
    命，販賣予葉國瑞施用，前後共4 次，藉此牟取不法利益，
    總計獲取販賣第二級毒品安非他命所得之財物共新臺幣（下
    同）4 千元。嗣於99年11月2 日上午9 時許，為警持搜索票
    至桃園縣平鎮市○○○路207 巷6 號搜索，當場扣得許繼宗
    持有之法拉利廠牌行動電話1 具（內含0000000000號、0000
    000000號行動電話門號晶片卡各1 張）、ＬＧ廠牌行動電話
    1 具（內含0000000000號行動電話門號晶片卡1 張）、不詳
    廠牌之行動電話1 具（內含0000000000號行動電話門號晶片
    卡1 張）、海洛因5 包（淨重計0.80公克，驗餘淨重0.79公
    克）、安非他命11包（毛重計7.31公克，淨重計4.31公克，
    取樣0.01公克鑑定用罄，驗餘淨重4.27公克）、電子磅秤 1
    台、塑膠分裝袋1 包、吸食器1 組等物。
二、案經臺北市政府警察局移送臺灣桃園地方法院檢察署檢察官
    偵查起訴。
    理  由
壹、證據能力部分：
    按被告以外之人於審判外之陳述，雖不符刑事訴訟法第 159
    條之1 至第159 條之4 之規定，而經當事人於審判程序同意
    作為證據，法院審酌該言詞陳述或書面陳述作成時之情況，
    認為適當者，亦得為證據。當事人、代理人或辯護人於法院
    調查證據時，知有刑事訴訟法第159 條第1 項不得為證據之
    情形，而未於言詞辯論終結前聲明異議者，視為有前項之同
    意，刑事訴訟法第159 條之5 定有明文。查本判決所引用以
    下審判外作成之相關供述證據，公訴人、被告許繼宗及辯護
    人於本院準備程序、審判期日均表示無意見而不予爭執，亦
    未於言詞辯論終結前聲明異議，本院審酌上開證據資料製作
    時之情況，尚無違法取得及證明力明顯過低之瑕疵，認以之
    作為證據應屬適當，而其餘所依憑判斷之非供述證據，本院
    亦查無有何違反法定程序取得之情形，且上開各該證據均經
    本院於審判期日依法進行證據之調查、辯論，被告於訴訟上
    之防禦權，已受保障，故上開證據資料均有證據能力。
貳、實體部分：
一、上揭犯罪事實，迭據被告許繼宗於偵訊、本院準備程序及審
    理時坦承不諱（見99年度偵字第28005 號卷卷三第27頁，本
    院卷卷一第60頁背面、第104 頁背面，本院卷卷二第93頁背
    面），核與證人葉國瑞於警詢、偵訊證稱如何於附表編號 1
    至4 所示之時間、地點，分別以1 千元之價金向被告購買 4
    次安非他命之情節（見99年度偵字第30984 號卷第208 至21
    1 頁、第227 至230 頁）相符，並有本院99年聲監字第0009
    46號通訊監察書、被告使用之0000000000號行動電話門號於
    99年10月24日與葉國瑞使用之0000000000號行動電話門號通
    訊監察譯文、被告使用之0000000000號行動電話門號於99年
    10月27日與葉國瑞使用之0000000000號行動電話門號通訊監
    察譯文、被告使用之0000000000號行動電話門號於99年10月
    29日與葉國瑞使用之0000000000號行動電話門號通訊監察譯
    文，及被告使用之0000000000號行動電話門號於99年10月30
    日與葉國瑞使用之0000000000號行動電話門號通訊監察譯文
    附卷可佐（見99年度偵字第30984 號卷第139 頁、第139 頁
    背面、第212 至214 頁）。足認被告前揭任意性自白與事實
    相符，其於附表編號1 至4 所示之時、地，分別販賣安非他
    命予葉國瑞之事實，堪以認定。本案事證已經明確，被告販
    賣第二級毒品予葉國瑞4 次之犯行，均堪認定，應予依法論
    科。
二、按安非他命為毒品危害防制條例第2 條第2 項第2 款所規定
    之第二級毒品，依法不得持有、轉讓及販賣。是核被告先後
    於附表編號1 至4 所示之時間、地點，販賣第二級毒品安非
    他命予葉國瑞之所為，均係犯毒品危害防制條例第4 條第 2
    項之販賣第二級毒品罪。被告為販賣而持有第二級毒品安非
    他命之低度行為，分別為其後販賣之高度行為所吸收，均不
    另論罪。被告所犯上揭4 次販賣第二級毒品罪（即附表編號
    1 至4 所示），犯意各別，行為互殊，屬分別起意，應分論
    併罰。被告前有事實欄所載之科刑及執行完畢情形，此有臺
    灣高等法院被告前案紀錄表附卷可按，其於受有期徒刑執行
    完畢後，5 年以內故意再犯本件有期徒刑以上之罪，均為累
    犯，除無期徒刑依法不得加重外，均應依刑法第47條第1 項
    規定加重其刑。再被告意圖牟利而販賣第二級毒品安非他命
    ，對於社會之危害固屬非微，惟被告販賣之對象僅葉國瑞，
    販賣安非他命之數量亦微，散播毒品之範圍尚屬有限，散播
    毒品之數量亦屬微少，危害社會之程度顯較一般大量販賣毒
    品之毒犯為輕，惡性尚非甚重，是本院審酌上情，認其犯罪
    情狀顯可憫恕，如量處最低法定刑，猶屬過重，在客觀上足
    以引起一般人之同情，爰依刑法第59條之規定，均酌量減輕
    其刑。再被告於偵查及審判中均自白上揭販賣第二級毒品之
    犯行，應依毒品危害防制條例第17條第2 項規定均減輕其刑
    。其刑有加重及兩種減輕之事由，爰依法先加後遞減之。茲
    審酌被告正值壯年，不以正當職業謀生，而以販賣毒品牟利
    ，危害國民身心健康，對社會治安造成損害，其明知此為法
    所嚴禁，仍一再為之，應予非難，惟其犯後業坦認犯行，犯
    後態度良好，尚具悔悟之意，併考量其犯罪之動機、目的、
    手段、素行、生活狀況、智識程度等一切情狀，各量處如主
    文所示之刑，並定其應執行之刑，以示懲儆。
三、沒收部分：
(一)、按犯毒品危害防制條例第4 條至第9 條、第12條、第13條或
    第14條第1 項、第2 項之罪者，其供犯罪所用或因犯罪所得
    之財物，均沒收之，如全部或一部不能沒收時，追徵其價額
    或以其財產抵償之，毒品危害防制條例第19條第1 項定有明
    文。上開規定係採義務沒收主義，故犯罪所得之對價，不問
    其中成本若干，利潤多少，均應全部諭知沒收，以貫徹政府
    查禁煙毒之決心，並符立法本旨。另必限於所得者為金錢以
    外之其他財物而無法沒收時，始應追徵其價額。如所得財物
    為金錢而無法沒收時，則應以其財產抵償之，不發生追徵價
    額之問題。查扣案之法拉利行動電話1 具，為被告所有供其
    販毒期間聯繫使用之工具，屬其犯販賣第二級毒品罪所用之
    物，業據被告坦認屬實，應依毒品危害防制條例第19條第 1
    項規定宣告沒收。再被告就如附表編號1 至4 所示之時、地
    ，販賣4 次安非他命所得之財物分別為1 千元、1 千元、 1
    千元、1 千元，總計4 千元，雖皆未扣案，仍應依毒品危害
    防制條例第19條第1 項之規定，均宣告沒收，且如全部或一
    部不能沒收時，亦應以其財產抵償之。
(二)、至於被告持以與葉國瑞聯絡毒品交易事項所使用之00000000
    00號行動電話門號晶片卡，固屬供被告犯本件販賣第二級毒
    品罪所用之物，惟該行動電話門號乃係某真實姓名年籍不詳
    、綽號「阿賓」之男子交予被告使用，此據被告述明在卷（
    見99年度偵字第30984 號卷第69頁背面），並非以被告名義
    申辦之門號，即難認屬被告所有之物，自不得併予宣告沒收
    。另被告為警查獲時另扣得之0000000000號行動電話門號晶
    片卡1 張、ＬＧ廠牌行動電話1 具（內含0000000000號行動
    電話門號晶片卡1 張）、不詳廠牌之行動電話1 具（內含00
    00000000號行動電話門號晶片卡1 張）、電子磅秤1 台、塑
    膠分裝袋1 包、吸食器1 組等物，尚無確切證據足資證明係
    供本案被告販賣第二級毒品所用之物，又非屬違禁物，爰不
    予宣告沒收。
(三)、末查，被告為警查獲時另扣得之海洛因5 包（淨重計0.80公
    克，驗餘淨重0.79公克）、安非他命11包（毛重計7.31公克
    ，淨重計4.31公克，取樣0.01公克鑑定用罄，驗餘淨重4.27
    公克），經鑑驗後確分別含海洛因成分、安非他命成分，有
    法務部調查局濫用藥物實驗室99年12月10日調科壹字第0992
    3027730 號鑑定書及臺北市政府警察局99年12月1 日北市鑑
    獨自第285 號鑑驗通知書在卷可參（見99年度偵字第 28005
    號卷卷一第57頁、第44頁），而分屬毒品危害防制條例第 2
    條第2 項第1 款、第2 款規定之第一級毒品、第二級毒品無
    訛，惟上開海洛因5 包、安非他命11包，係被告於99年11月
    1 日晚上10時許，在桃園縣大溪鎮○○路○ 段「北極熊」網
    咖內，向綽號「阿明」之男子購入後供己施用，此經被告於
    警詢陳述明確（見99年度偵字第30984 號卷第69頁、第69頁
    背面），而與本案附表編號1 至4 所示販賣予葉國瑞施用之
    安非他命無關，應無疑義。又按沒收為從刑，除刑法第40條
    但書規定違禁物得單獨宣告沒收外，依主刑與從刑不可分原
    則，應附隨於主刑同時宣告之。故本案經諭知無罪之判決，
    或扣案之違禁物與本案科刑、免訴之判決無關者，因無主刑
    ，從刑自無所附麗，應由檢察官另行聲請單獨宣告沒收（最
    高法院94年度台上字第1215號判決要旨參照）。據此，上開
    扣案之海洛因5 包（淨重計0.80公克，驗餘淨重0.79公克）
    、安非他命11包（毛重計7.31公克，淨重計4.31公克，取樣
    0.01公克鑑定用罄，驗餘淨重4.27公克），既係供被告自行
    施用之物，而與本件販賣第二級毒品之科刑判決無關，本院
    自不得宣告沒收，附此敘明。
四、另臺灣桃園地方法院檢察署檢察官100 年度偵字第14393 號
    移送併辦意旨書所載之犯罪事實，與本案檢察官起訴之犯罪
    事實，係屬同一犯罪事實，併予指明。
據上論斷，應依刑事訴訟法第299 條第1 項前段，毒品危害防制
條例第4 條第2 項、第17條第2 項、第19條第1 項，刑法第11條
前段、第47條第1項、第59條、第51條第5 款，判決如主文。
本案經檢察官張聰耀到庭執行職務。
中    華    民    國    100   年     7    月    14    日
                  刑事第五庭  審判長法  官  潘政宏
                                    法  官  張詠惠
                                    法  官  劉淑玲
以上正本證明與原本無異。
如不服本判決應於收受判決後10日內向本院提出上訴書狀，並應
敘述具體理由。其未敘述上訴理由者，應於上訴期間屆滿後20日
內向本院補提理由書（均須按他造當事人之人數附繕本）「切勿
逕送上級法院」。
                                    書記官  許婉茹
中    華    民    國   100    年    7     月    15    日
附錄本案論罪科刑依據之法條：
毒品危害防制條例第4 條：
製造、運輸、販賣第一級毒品者，處死刑或無期徒刑；處無期徒
刑者，得併科新臺幣2 千萬元以下罰金。
製造、運輸、販賣第二級毒品者，處無期徒刑或7 年以上有期徒
刑，得併科新臺幣1 千萬元以下罰金。
製造、運輸、販賣第三級毒品者，處5 年以上有期徒刑，得併科
新臺幣7 百萬元以下罰金。
製造、運輸、販賣第四級毒品者，處3 年以上10年以下有期徒刑
，得併科新臺幣3 百萬元以下罰金。
製造、運輸、販賣專供製造或施用毒品之器具者，處1 年以上 7
年以下有期徒刑，得併科新臺幣1 百萬元以下罰金。
前五項之未遂犯罰之。
附表：
┌──┬───────┬───────┬────────────┬──────────┐
│編號│  交易時間    │  交易地點    │        交易方式        │         主文       │
├──┼───────┼───────┼────────────┼──────────┤
│ 1  │99年10月24日晚│桃園縣龍潭鄉聖│於99年10月24日晚上9 時許│許繼宗販賣第二級毒品│
│    │上10時35分許  │亭路某修車廠前│，葉國瑞以其持用之091196│，累犯，處有期徒刑壹│
│    │              │              │3264號行動電話門號與許繼│年拾月。扣案之法拉利│
│    │              │              │宗持用之0000000000號行動│廠牌行動電話壹具沒收│
│    │              │              │電話門號聯繫，議定交易 1│；未扣案之販賣毒品所│
│    │              │              │千元之安非他命後，許繼宗│得新臺幣壹仟元沒收，│
│    │              │              │隨即於當日晚上10時35分許│如全部或一部不能沒收│
│    │              │              │，至桃園縣龍潭鄉○○路某│時，以其財產抵償之。│
│    │              │              │修車廠前，將0.2 公克之安│                    │
│    │              │              │非他命，以1 千元之價格，│                    │
│    │              │              │販賣予葉國瑞施用，並當場│                    │
│    │              │              │收取價金。              │                    │
├──┼───────┼───────┼────────────┼──────────┤
│ 2  │99年10月28日凌│桃園縣龍潭鄉葉│於99年10月27日晚上11時41│許繼宗販賣第二級毒品│
│    │晨0 時11分許  │國瑞上班之工廠│分許，葉國瑞以其持用之09│，累犯，處有期徒刑壹│
│    │              │附近          │00000000號行動電話門號與│年拾月。扣案之法拉利│
│    │              │              │許繼宗持用之0000000000號│廠牌行動電話壹具沒收│
│    │              │              │行動電話門號聯繫，議定交│；未扣案之販賣毒品所│
│    │              │              │易1 千元之安非他命後，許│得新臺幣壹仟元沒收，│
│    │              │              │繼宗隨即於翌日凌晨0 時11│如全部或一部不能沒收│
│    │              │              │分許，至桃園縣龍潭鄉葉過│時，以其財產抵償之。│
│    │              │              │瑞上班之工廠附近，將 0.2│                    │
│    │              │              │公克之安非他命，以1 千元│                    │
│    │              │              │之價格，販賣予葉國瑞，並│                    │
│    │              │              │當場收取價金。          │                    │
├──┼───────┼───────┼────────────┼──────────┤
│ 3  │99年10月29日晚│桃園縣龍潭鄉葉│於99年10月29日晚上6 時37│許繼宗販賣第二級毒品│
│    │上7 時許      │國瑞上班之工廠│分許，葉國瑞以其持用之09│，累犯，處有期徒刑壹│
│    │              │附近          │00000000號行動電話與許繼│年拾月。扣案之法拉利│
│    │              │              │宗持用之0000000000號行動│廠牌行動電話壹具沒收│
│    │              │              │電話門號聯繫，議定交易 1│；未扣案之販賣毒品所│
│    │              │              │千元之安非他命後，許繼宗│得新臺幣壹仟元沒收，│
│    │              │              │隨即於當日晚上7 時許，至│如全部或一部不能沒收│
│    │              │              │桃園縣龍潭鄉葉國瑞上班之│時，以其財產抵償之。│
│    │              │              │工廠附近，將0.2 公克之安│                    │
│    │              │              │非他命，以1 千元之價格，│                    │
│    │              │              │販賣予葉國瑞施用，並當場│                    │
│    │              │              │收取價金。              │                    │
├──┼───────┼───────┼────────────┼──────────┤
│ 4  │99年10月30日晚│桃園縣龍潭鄉葉│於99年10月30日晚上6 時51│許繼宗販賣第二級毒品│
│    │上晚上8 時許  │國瑞上班之工廠│分許，葉國瑞以其持用之09│，累犯，處有期徒刑壹│
│    │              │附近          │00000000號行動電話與許繼│年拾月。扣案之法拉利│
│    │              │              │宗持用之0000000000號行動│廠牌行動電話壹具沒收│
│    │              │              │電話門號聯繫，議定交易 1│；未扣案之販賣毒品所│
│    │              │              │千元之安非他命後，許繼宗│得新臺幣壹仟元沒收，│
│    │              │              │隨即於當日晚上8 時許，至│如全部或一部不能沒收│
│    │              │              │桃園縣龍潭鄉葉國瑞上班之│時，以其財產抵償之。│
│    │              │              │工廠附近，將0.2 公克之安│                    │
│    │              │              │非他命，以1 千元之價格，│                    │
│    │              │              │販賣予葉國瑞施用，並當場│                    │
│    │              │              │收取價金。              │                    │
└──┴───────┴───────┴────────────┴──────────┘